
#cargamos datos y almacenamos en un data frame
```{r}
library(readxl)
variables <- read_excel("C:/Users/Paloma Menéndez/Desktop/CEU/5º/TFG/buena.xlsx")
head(variables)
#View(variables)
```


#exploracion inicial
```{r}
str(variables)
```


#CREACION DEL DATAFRAME DE RAW DATA Y ANALISIS ESTADISTICO DE LAS VARIABLES
```{r}
datos.sin.trans<- variables[, c(2,5,7,9,11,13,16,19,20)]
head(datos.sin.trans)
```

```{r}
library(fitdistrplus)
#PIB
descdist(data = datos.sin.trans$PIB, graph = FALSE)
```
```{r}
2.778625-3
```

```{r}
boxplot(datos.sin.trans$PIB, col = "light blue")
```

```{r}
hist(datos.sin.trans$PIB, col = "light blue", main = )
```


```{r}
#EURIBOR
descdist(data = datos.sin.trans$EURIBOR, graph = FALSE)
```
```{r}
1.617183-3
```

```{r}
boxplot(datos.sin.trans$EURIBOR, col = "light blue")
hist(datos.sin.trans$EURIBOR, col = "light blue", main = )
```



```{r}
#EURUSD
descdist(data = datos.sin.trans$EURUSD, graph = FALSE)
```
```{r}
2.694869-3
```

```{r}
boxplot(datos.sin.trans$EURUSD, col = "light blue")
hist(datos.sin.trans$EURUSD, col = "light blue", main = )
```

```{r}
#IPC
descdist(data = datos.sin.trans$IPC, graph = FALSE)
```
```{r}
1.986062 -3
```

```{r}
boxplot(datos.sin.trans$IPC, col = "light blue")
hist(datos.sin.trans$IPC, col = "light blue", main = )
```

```{r}
#IPRI
descdist(data = datos.sin.trans$IPI, graph = FALSE)
```
```{r}
6.284668-3
```

```{r}
boxplot(datos.sin.trans$IPI, col = "light blue")
hist(datos.sin.trans$IPI, col = "light blue", main = )
```


```{r}
#IBEX
descdist(data = datos.sin.trans$IBEX, graph = FALSE)
```
```{r}
4.093413-3
```

```{r}
boxplot(datos.sin.trans$IBEX, col = "light blue")
hist(datos.sin.trans$IBEX, col = "light blue", main = )
```

```{r}
#DAX
descdist(data = datos.sin.trans$DAX, graph = FALSE)
```
```{r}
2.127561-3
```

```{r}
boxplot(datos.sin.trans$DAX, col = "light blue")
hist(datos.sin.trans$DAX, col = "light blue", main = )
```

```{r}
#TASAPARO
descdist(data = datos.sin.trans$TASAPARO, graph = FALSE)
```
```{r}
2.095009-3
```

```{r}
boxplot(datos.sin.trans$TASAPARO, col = "light blue")
hist(datos.sin.trans$TASAPARO, col = "light blue", main = )
```


#CREACION DATA FRAME VARIABLES TRANSFORMADAS
```{r}
datos.trans<- variables[, c(3,6,8,10,12,15,18,21)]
head(datos.trans)
```

```{r}
#eliminamos NA del conjunto de datos
datos.trans<- na.omit(variables[, c(3,6,8,10,12,15,18,21)])
head(datos.trans)
```

#SELECCION DE VARIABLES PARA EL MODELO CON TODOS LOs DATOS TRANSFORMADOS 
#1. best subset selection
```{r}
#BEST SUBSET SELECTION 
#install.packages("leaps")
library(leaps)
best.subset4<- regsubsets(PIB.DIF~., datos.trans)
best.subset4.summary <-summary(best.subset4)
best.subset4.summary
best.subset4.summary$adjr2
```
```{r}
coef(best.subset4, 5)
```


```{r}
par(mfrow = c(2, 2))
plot(best.subset4.summary$rss , xlab = "Number of Variables",
ylab = "RSS", type = "l")
plot(best.subset4.summary$adjr2 , xlab = "Number of Variables",
ylab = "Adjusted RSq", type = "l")
```

```{r}
coef(best.subset4, 5)
```
#2. FORWARD
```{r}
#SELECCION DE VARIABLES PARA EL MODELO CON DATOS TRANSFORMADOS (INCLUIDO PIB)
#FORWARD STEPWISE SELECTION
forward4<- regsubsets(PIB.DIF~., datos.trans, method = "forward")
forward4.summary <-summary(forward4)
forward4.summary
forward4.summary$adjr2
```
```{r}
forward4.summary$rss
```


```{r}
coef(forward4, 5)
```
#3. BACKWARD
```{r}
#BACKWARD STEPWISE SELECTION DATOS TRANSFORMADOS (INCLUIDO PIB)
backward4<- regsubsets(PIB.DIF~., datos.trans, method = "backward")
backward4.summary <-summary(backward4)
backward4.summary
backward4.summary$adjr2
```
#TASAS DE VARIACION
```{r}
#Creacion de dataset de la tasa de variacion de las variables:
# Funcion para calcular tasa de variacion
tasa_variacion <- function(x) {
  diff(x) / x[-length(x)] * 100
}

# aplicamos funcion a todas las columnas del dataset
tasa.variacion.datos <- apply(datos.sin.trans, 2, tasa_variacion)

# convertimos resultado en un dataset
tasa.variacion.datos <- data.frame(tasa.variacion.datos)

# cambiamos los nombres a las columnas
colnames(tasa.variacion.datos) <- paste0(colnames(datos.sin.trans), "_tasa_variacion")
head(tasa.variacion.datos)
```

```{r}
tasa.variacion.datos1<- tasa.variacion.datos[, c(1,2,3,4,5,6,7,8)]
```


```{r}
sum(is.na(tasa.variacion.datos1))
```
#BEST SUBSET SELECTION
```{r}
library(leaps)
best.subset3<-regsubsets(PIB_tasa_variacion~., tasa.variacion.datos1)
best.subset3.summary <-summary(best.subset3)
best.subset3.summary
best.subset3.summary$adjr2
```
```{r}
par(mfrow = c(2, 2))
plot(best.subset3.summary$rss , xlab = "Number of Variables",
ylab = "RSS", type = "l")
plot(best.subset3.summary$adjr2 , xlab = "Number of Variables",
ylab = "Adjusted RSq", type = "l")
```

```{r}
coef(best.subset3,5)
```
#STEPWISE SELECTION
#FORWARD
```{r}
forward3<- regsubsets(PIB_tasa_variacion~., tasa.variacion.datos1, method = "forward")
forward3.summary <-summary(forward3)
forward3.summary
forward3.summary$adjr2
```

#BACKWARD
```{r}
backward3<- regsubsets(PIB_tasa_variacion~., tasa.variacion.datos1, method = "backward")
backward3.summary <-summary(backward3)
backward3.summary
backward3.summary$adjr2
```
#MODELO LOGISTICO PARA PREDECIR CRECIEMIENTO DEL PIB
```{r}
#en primer lugar, tenemos que añadir a cada conjunto de datos una nueva columna (que estaba ya en los datos originales llamados "variables"), que contiene los valores 0, en caso de que el PIB suba, y 1 en caso de que el PIB baje))

#a datos transformados
datos.trans$PIB.VAR <- na.omit(variables$PIB.VAR)
head(datos.trans)
```

```{r}
library(dplyr)
datos.trans<- datos.trans %>% mutate(PIB.TRANS = ifelse(PIB.VAR == 0, "down", "up"))#: Se utiliza la función mutate() de la librería dplyr para crear una nueva variable PIB.TRANS en el objeto datos.trans. Esta variable toma el valor "up" si la variable PIB.VAR es igual a 0, y "down" en caso contrario.
datos.trans
```


```{r}
glm.datos.trans.todos<- glm(PIB.VAR ~ EURIBOR.DIF + EURUSD.DIF + IPC.LOG + IPI.LOG + DIF.LOG.IBEX + DIF.LOG.DAX + DTASAPARO, data= datos.trans, family=binomial(link = "probit"))
summary(glm.datos.trans.todos)
```
```{r}
summary(glm.datos.trans.todos)$coef[,4] #Se extrae la cuarta columna de la tabla de coeficientes del resumen del modelo. Esta columna contiene los valores p asociados a los coeficientes del modelo, es decir los pvalores
```
```{r}
glm.datos.trans.prob <- predict(glm.datos.trans.todos, type = "response")# Se utiliza la función predict() para obtener las probabilidades ajustadas predichas por el modelo de regresión logística. Se utiliza el argumento typ = "response" para obtener las probabilidades en lugar de los valores log-odds.
glm.datos.trans.prob[1:10] #primeras 10 probabilidades predichas por el modelo.
```


```{r}
glm.pred.datostrans <- rep("down", length(datos.trans$PIB.VAR)) # Se crea un vector de caracteres llamado glm.pred.datostrans con la longitud igual a la variable PIB.VAR en datos.trans. Todos los elementos del vector se inicializan con el valor "down".
glm.pred.datostrans[glm.datos.trans.prob>.5]="up" # Se actualizan los elementos del vector glm.pred.datostrans a "up" en aquellos casos donde las probabilidades predichas por el modelo (glm.datos.trans.prob) sean mayores que 0.5.
glm.pred.datostrans
```
```{r}
table(glm.pred.datostrans, datos.trans$PIB.TRANS)#Se crea una tabla de contingencia que muestra la frecuencia conjunta entre las variables glm.pred.datostrans y direction$PIB.TRANS. Esto permite comparar las predicciones del modelo con las categorías reales de la variable PIB.TRANS.
```

```{r}
mean (glm.pred.datostrans== datos.trans$PIB.TRANS) #Se calcula el porcentaje de aciertos del modelo al comparar las predicciones
```
